Config:
  hfst:
    Gen: ../../../src/generator-gt-norm.hfst
    Morph: ../../../src/analyser-gt-norm.hfst
  xerox:
    Gen: ../../../src/generator-gt-norm.xfst
    Morph: ../../../src/analyser-gt-norm.xfst
    App: lookup

Tests:
  
  Verb - mâyâtan -  adsf : # Ordinary VII verb, Wolvengrey VII1 p 393

     mâyâtan+V+II+Ind+Prs+3Sg: mâyâtan
     mâyâtan+V+II+Ind+Prs+3Pl: mâyâtanwa
     mâyâtan+V+II+Ind+Prs+4Sg: mâyâtaniyiw
     mâyâtan+V+II+Ind+Prs+4Pl: mâyâtaniyiwa

     mâyâtan+V+II+Ind+Prt+3Sg: [kî-mâyâtan, kîmâyâtan]
     mâyâtan+V+II+Ind+Prt+3Pl: [kî-mâyâtanwa, kîmâyâtanwa]
     mâyâtan+V+II+Ind+Prt+4Sg: [kî-mâyâtaniyiw, kîmâyâtaniyiw]
     mâyâtan+V+II+Ind+Prt+4Pl: [kî-mâyâtaniyiwa, kîmâyâtaniyiwa]
     
     mâyâtan+V+II+Fut+Def+3Sg: [ka-mâyâtan, kamâyâtan]
     mâyâtan+V+II+Fut+Def+3Pl: [ka-mâyâtanwa, kamâyâtanwa]
     mâyâtan+V+II+Fut+Def+4Sg: [ka-mâyâtaniyiw, kamâyâtaniyiw]
     mâyâtan+V+II+Fut+Def+4Pl: [ka-mâyâtaniyiwa, kamâyâtaniyiwa]
     
     mâyâtan+V+II+Fut+Def+3Sg: [wî-mâyâtan, wîmâyâtan]
     mâyâtan+V+II+Fut+Def+3Pl: [wî-mâyâtanwa, wîmâyâtanwa]
     mâyâtan+V+II+Fut+Def+4Sg: [wî-mâyâtaniyiw, wîmâyâtaniyiw]
     mâyâtan+V+II+Fut+Def+4Pl: [wî-mâyâtaniyiwa, wîmâyâtaniyiwa]

     mâyâtan+V+II+Cnj+Prs+3Sg: [ê-mâyâtahk, êmâyâtahk]
     mâyâtan+V+II+Cnj+Prs+3Pl: [ê-mâyâtahki, êmâyâtahki]
     mâyâtan+V+II+Cnj+Prs+4Sg: [ê-mâyâtaniyik, êmâyâtaniyik]
     mâyâtan+V+II+Cnj+Prs+4Pl: [ê-mâyâtaniyiki, êmâyâtaniyiki]
     
     mâyâtan+V+II+Ind+Prt+3Sg: [ê-kî-mâyâtahk, êkîmâyâtahk]
     mâyâtan+V+II+Ind+Prt+3Pl: [ê-kî-mâyâtahki, êkîmâyâtahki]
     mâyâtan+V+II+Ind+Prt+4Sg: [ê-kî-mâyâtaniyik, êkîmâyâtaniyik]
     mâyâtan+V+II+Ind+Prt+4Pl: [ê-kî-mâyâtaniyiki, êkîmâyâtaniyiki]

     mâyâtan+V+II+Fut+Cond+3Sg: mâyâtahki
     mâyâtan+V+II+Fut+Cond+4Sg: mâyâtahkî
     mâyâtan+V+II+Fut+Cond+3Pl: mâyâtaniyiki
     mâyâtan+V+II+Fut+Cond+4Pl: mâyâtaniyikî
